【裁判字號】    92,交聲,1596
【裁判日期】    921231
【裁判案由】    交管條例聲異
【裁判全文】
臺灣板橋地方法院交通事件裁定                  九十二年度交聲字第一五九六號
    原處分機關  交通部公路總局臺北區監理所
    異  議  人  甲○○
    即受處分人
右列異議人因違反道路交通管理處罰條例案件，對於交通部公路總局臺北區監理所於
民國九十二年九月九日以北監自裁字第裁四○－Ｃ00000000號所為之裁決處
分（原舉發案號：臺北縣政府警察局土城分局九十二年七月三十日北縣警交字第Ｃ0
0000000號），聲明異議，本院裁定如左：
        主  文
異議駁回。
        理  由
一、按汽車駕駛人停車時，在設有禁止停車標線之處所停車者，處新臺幣（下同）六
    百元以上一千二百元以下罰鍰，道路交通管理處罰條例第五十六條第一項第四款
    定有明文。復按禁止停車線，用以指示禁止停車路段，以劃設於道路緣石正面及
    頂面為原則，無緣石之道路得標繪於路面上，距路面邊緣以三○公分為度；本標
    線為黃實線，線寬除設於緣石正面者以緣石高度為準外，其餘皆為一○公分，道
    路交通標誌標線號誌設置規則第一百六十八條第一項、第二項亦分別定有明文。
二、原處分意旨略以：異議人即受處分人甲○○於民國九十二年七月三十日十六時二
    十五分許，駕駛車牌號碼為四一二八－ＦＬ之自小客車，在臺北縣土城市○○○
    路（承天禪寺）設有禁止停車之黃線處違規停車，經臺北縣政府警察局土城分局
    執勤警員當場以北縣警交字第Ｃ00000000號違反道路交通管理事件通知
    單（下稱舉發通知單）逕行舉發，嗣異議人於應到案日期前申訴，經交通部公路
    總局臺北區監理所於九十二年九月九日以北監自裁字第裁四○－Ｃ000000
    00號裁決書逕行裁決，裁處異議人罰鍰新臺幣九百元。
三、異議意旨則略以：依道路交通標誌標線號誌設置規則第一百六十八條第一項規定
    ，禁止停車線以劃設於道路緣石正面及頂面為原則，無緣石之道路得標繪於路面
    上，距路面邊緣以三○公分為度，而本件異議人車輛停放處並未有如上述之標繪
    。又警員稱該處雖未依規定劃設標線，但只要繪有黃線，附近皆不可停車，惟異
    議人於舉發現場附近所自行拍攝之相片中，黃、紅線邊甚且有劃設機車停車位、
    固定式攤販、以及警車停放等情形，異議人實難信服。且停車時間係傍晚時分，
    停車地點亦未佔用車道，並無影響交通之情事，爰請求撤銷原處分云云。
四、經查：本件異議人於上開時、地在劃有禁止停車之黃實線路段停車之事實，有舉
    發機關即臺北縣政府警察局土城分局九十二年八月二十六日土警交裁字第○九二
    ○○三六七五一號函所附現場採證照片二幀附卷可稽，且為異議人所不爭執，是
    以異議人本件違規之事實明確。又本件違規地點之黃實線雖未依據道路交通標誌
    標線號誌設置規則第一百六十八條第一項、第二項之規定劃設，然按標誌、標線
    、號誌之設置目的，在於提供車輛駕駛人及行人有關道路路況之警告、禁制、指
    示等資訊，以便利行旅及促進交通安全，上開設置條例第二條定有明文。本件違
    規地點路面邊緣處確實劃設有黃實線等情，為異議人所不爭，則其所表徵之禁止
    停車規範，當亦為異議人所明知，縱其未依規定劃設，然既無礙於駕駛人對其禁
    制規定之理解，即不因此瑕疵而影響其法律效力，駕駛人自應加以遵守，要屬當
    然。本件禁止停車之黃線清晰可辨，有前述採證照片二幀在卷可參，異議人猶違
    規停車，顯具違規之故意，其有違規之事實甚明。又依前開道路交通管理處罰條
    例第五十六條第一項第四款之規定，汽車駕駛人在設有禁止停車標線之處所停車
    者，即已符合處罰之要件，至在該地點違規停車是否確生影響交通之結果，既非
    該條規定之構成要件，舉發機關即無審酌之必要。另異議人既已違規，即應依法
    接受裁罰，至其他繪有黃線之路段是否有其他違規情事，亦與本件違規事實無關
    ，爰不予審酌。據此，異議人所辯，均非足採，原處分機關援引首揭規定，裁處
    異議人罰鍰九百元，並無不當，本件異議為無理由，應予駁回。
五、據上論斷，應依道路交通案件處理辦法第十九條，裁定如主文。
中      華      民      國    九十二    年     十二     月    三十一    日
                              臺灣板橋地方法院交通法庭
                                      法  官   張  紹  省
右正本證明與原本無異。
如不服本裁定應於送達後五日內向本院提出抗告狀。
                                      書記官   周  雅  玲
中      華      民      國    九十二    年     十二     月    三十一    日


司法院資訊處製作；財團法人民間司法改革基金會備份。
